【裁判字號】    89,上易,1087
【裁判日期】    890607
【裁判案由】    竊盜
【裁判全文】
臺灣高等法院臺中分院刑事判決                  八十九年度上易字第一○八七號
    上  訴  人
    即  被  告  乙○○
右列上訴人因竊盜案件，不服臺灣臺中地方法院中華民國八十九年三月二十二日第一
審判決（八十八年度易字第三六七一號，起訴案號：八十八年度偵字第二一九四六號
、併辦案號：八十九年度偵字第二○三九號），提起上訴，本院判決如左：
    主  文
原判決撤銷。
乙○○連續攜帶兇器竊盜，累犯，處有期徒刑壹年貳月。
鑰匙壹支、改造鑰匙壹支、起子壹支、改造起子貳支、板手貳支及改造丁字板手壹支
，均沒收。
    事  實
一、乙○○曾因違反麻醉藥品管理條例案件，經原審法院判處有期徒刑三月確定，於
    民國（下同）八十七年十月二十二日執行完畢，竟仍不知悔改，復基於意圖為自
    己不法所有之概括犯意，連續於八十八年十月十八日晚上七時許，在臺中市○○
    路○段一○二號前，以帶所有之鑰匙一支及客觀上對於人之生命、身體、安全
    構成威脅，具有危險性之兇器起子一支、板手二支，竊取戊○○（起訴書誤植為
    楊梅君）所有之車牌號碼ＬＡＪ─三七五號機車一部，得手後，供己騎用；嗣於
    同年月二十七日上午九時二十三分，適乙○○騎乘上揭機車行經臺中縣大甲鎮○○路為警當場查獲，並扣得乙○○所有上開供竊盜用之鑰匙一支、板手二支、起
    子一支（上揭機車已發還戊○○）；經警移送臺灣臺中地方法院檢察署偵查，經
    檢察官限制住居後，復承接上述之概括犯意，於八十八年十二月十六日凌晨零時
    許，在高雄縣路竹鄉○○路東方工專對面，帶其所有之改造鑰匙一支及客觀上
    對於人之生命、身體、安全構成威脅，具有危險性之兇器改造起子二支、改造丁
    字板手一支等物，竊取甲○○所有之車牌號碼ＶＱ─○○二一號自用小客車一部
    ，得手後即駕駛該車由國道高速公路北上，於行至高速公路北上一九二公里一百
    公尺處時，因油料耗盡，即將該車棄置路肩；再自高速公路王田交流道下高速公
    路，於同日凌晨四時許，至臺中縣大肚鄉○○路○段一五○之一號前，復帶其
    所有之上開改造鑰匙及兇器改造起子二支、改造板手一支，竊取丙○○所有之車
    牌號碼Ｂ六─八八一二號自用小客車一部，得手後即將之駕往前揭棄置ＶＱ─○○二一號自用小客車處，欲將ＶＱ─○○二一號自用小客車內物品搬至Ｂ六─八
    八一二號自用小客車時，於同日上午五時三十分，在該處為警當場查獲，並扣得
    乙○○所有上開供竊盜用之改造鑰匙一支、改造起子二支及改造丁字板手一支等
    物（上揭汽車二部分別發還甲○○、丙○○）。
二、案經臺中縣警察局移送臺灣臺中地方法院檢察署檢察官偵查起訴及內政部警政署
    國道公路警察局第三警察隊報請臺灣彰化地方法院檢察署檢察官呈臺灣高等法院
    臺中分院檢察署檢察長核轉臺灣臺中地方法院檢察署檢察官移送併辦。
    理  由
一、右揭竊盜犯罪事實，業據上訴人即被告乙○○（以下簡稱被告）迭於偵查、原審
    及本院審理時坦承不諱，核與證人戊○○、甲○○、丙○○分別於警訊及原審審
    理時所指述之情節大致相符（見國道公路警察局偵查卷第三至六頁及原審卷第一
    三頁、第一六至一七頁），且被告於警訊時供稱：八十八年十月十八日晚上七時
    許，在臺中市○○路○段一○二號前，竊取戊○○所有之機車時，隨身攜帶工具
    一包，內有專門開電門鑰匙孔之鑰匙一支，另外有起子一支、板手二支，是裝卸
    之用云云（見八十八年度偵字第二一九四六號卷第九頁）。被告於行竊時顯隨身
    攜帶上開起子、板手等物，並有扣案被告所有之鑰匙一支、改造鑰匙一支、起子
    一支、改造起子二支、板手二支及改造丁字板手一支等物可證（見八十八年度偵
    字第二一九四六號卷第二○頁、八十九年度偵字第九七號卷第六頁）；此外，復
    有贓物認領保管收據三紙及上揭被竊ＬＡＪ─三七五號機車之車輛竊盜、車牌失
    竊資料個別查詢報表─查詢車輛認可資料等附卷可稽（見八十八年度偵字第二一
    九四六號卷第一○至一三頁、國道公路警察局偵查卷第九至一○頁及原審卷第一
    九頁），被告辯稱未以扣案之板手、起子行竊，係避就之詞，不足採信，本件事
    證已臻明確，被告犯行洵堪認定。
二、按所謂兇器，其種類並無限制，凡客觀上對於人之生命、身體、安全構成威脅，
    具有危險性之兇器均屬之，且祇須行竊時攜帶此種具有危險性之兇器為已足，並
    不以攜帶之初有行兇之意圖為必要（最高法院七十九年度臺上字第五二五三號判
    例參照）。板手、起子等物為足以殺傷人之生命、身體之器械，顯為具有危險性
    之兇器。核被告之所為，係犯刑法第三百二十一條第一項第三款之攜帶兇器竊盜
    罪。被告先後三次竊盜犯行，時間緊接，犯構成要件相同之罪名，顯係基於概括
    犯意反覆為之，為連續犯，以一罪論。被告竊取戊○○之機車，公訴人認被告係
    犯刑法第三百二十條第一項之普通竊盜罪，起訴法條，尚有未洽，應予變更。檢
    察官請求併辦部分（後二次竊盜行為），被告犯罪之時間與起訴部分緊接，且同
    係竊取交通工具，應為連續犯自為起訴效力所及法院自得併予審理。又被告曾因
    違反麻醉藥品管理條例案件，經原審法院判處有期徒刑三月確定，於八十七年十
    月二十二日執行完畢，有臺灣臺中地方法院檢察署刑案資料查註紀錄表及本院被
    告全國前案紀錄表附卷可稽，其於受有期徒刑之執行完畢後，五年內再犯本件有
    期徒刑之罪，為累犯，應加重其刑。
三、原審為科刑之判決，固非無見。惟查，原判決認被告竊取戊○○機車之犯行，係
    構成刑法第三百二十條第一項之普通竊盜罪，而非同法第三百二十一條第一項第
    三款之攜帶兇器竊盜罪，及未將該次隨同攜帶具有危險性之兇器板手二支、起子
    一支併予宣告沒收，尚有未洽。被告上訴意旨，認原判決量刑太重，雖無理由，
    但原判決既有上述可議之處，仍應由本院將原判決撤銷改判。爰審酌被告犯罪之
動機、目的、品行，所使用之手段，犯罪之情節，犯罪所生之損害，及犯罪後坦
    認犯行之態度等一切情狀，仍量處如主文第二項所示之刑，以示懲儆。扣案之鑰
    匙一支、改造鑰匙一支、起子一支、改造起子二支、板手二支及改造丁字板手一
    支等物，為被告所有並供犯罪所用之物，依刑法第三十八條第一項第二款規定，
    宣告沒收之。
四、據上論斷，應依刑事訴訟法第三百六十九條第一項前段、第三百六十四條、第二
    百九十九條第一項前段、第三百條，刑法第五十六條、第三百二十一條第一項第
    三款、第四十七條、第三十八條第一項第二款，判決如主文。
本案經檢察官丁○○到庭執行職務。
中      華      民      國     八十九     年      六      月    七      日
                                   臺灣高等法院臺中分院刑事第一庭
                                         審判長法  官  陳  紀  綱
                                               法  官  蕭  錦  鍾
                                               法  官  陳  登  源
右正本證明與原本無異。
不得上訴。
                                               書記官  林  桂  鳳
中 華      民      國     八十九     年      六      月     八     日
附錄本案論罪科刑法條全文：
刑法第三百二十一條第一項第三款：
犯竊盜罪而有左列情形之一者，處六月以上五年以下有期徒刑：
三、攜帶兇器而犯之者。
                                                                        Ｄ


司法院資訊處製作；財團法人民間司法改革基金會備份。
